# 可转债投资人在转股时的会计分录

提问人：iamclerk 时间：2023-01-28 16:11:50
可转债投资人在转股时，因除可转债外还有对这个公司的长投（转股前、后的持股比例均为重大影响且不控股）平时按权益法核算，所以本次转股金额也计入长期股权投资。请问 1 、转为长投的初始成本如何确认？按转股日的转股数*转股日普通股的收盘价作为初始成本；或者按当初购买可转债的成本作为长投的初始成本。 2 、假设在 7 月 1 日进行转股。进行权益法核算时，是否7-12月的被投公司的权益变动按新持股比例计算，例如被投企业7-12月的归母净利润要按新的持股比例计算。1-6月的的归母净利润要按旧的持股比例计算，不需要调整？
谢谢！

回答人：chenyiwei
1 、转股后新增的长投成本应按照转股日的转股数*转股日普通股的收盘价作为初始成本。
2 、是，转股当年权益法核算需分段，否7-12月的被投公司的权益变动按新持股比例计算，例如被投企业7-12月的归母净利润要按新的持股比例计算。1-6月的的归母净利润要按旧的持股比例计算，不需要调整。